【裁判字號】    99,上訴,3702
【裁判日期】    991026
【裁判案由】    毒品危害防制條例
【裁判全文】
臺灣高等法院刑事判決                99年度上訴字第3702號
上  訴  人    甲○○  
即  被  告              
上列上訴人即被告因違反毒品危害防制條例案件，不服臺灣基隆
地方法院九十九年度重訴字第二號，中華民國九十九年八月廿六
日第一審判決（起訴案號：臺灣基隆地方法院檢察署九十八年度
偵字第五五六七、第五五六八號），提起上訴，本院判決如下：
    主  文
上訴駁回。
    理  由
一、依刑事訴訟法第三百五十條、第三百六十一條、第三百六十
    二條、第三百六十七條規定，不服地方法院之第一審判決而
    上訴者，須提出上訴書狀，並應敘述具體理由，為上訴必備
    之程式；其所提出之書狀未敘述上訴理由，或僅曾以言詞陳
    述上訴理由者，均應於上訴期間屆滿後二十日內補提理由書
    於第一審法院。第一審法院經形式審查，認逾期未補提上訴
    理由者，應定期間先命補正；逾期未補正者，為上訴不合法
    律上之程式，應以裁定駁回。倘已提出上訴理由，但所提非
    屬具體理由者，則由第二審法院以上訴不合法律上之程式，
    判決駁回。而所謂具體理由，必係依據卷內既有訴訟資料或
    提出新事證，指摘或表明第一審判決有何採證認事、用法或
    量刑等足以影響判決本旨之不當或違法，而構成應予撤銷之
    具體事由，始克當之（例如：依憑證據法則具體指出所採證
    據何以不具證據能力，或依憑卷證資料，明確指出所為證據
    證明力之判斷如何違背經驗、論理法則）；倘僅泛言原判決
    認定事實錯誤、違背法令、量刑失之過重或輕縱，而未依上
    揭意旨指出具體事由，即與第二審上訴制度旨在請求第二審
    法院撤銷、變更第一審不當或違法之判決，以實現個案救濟
    之立法目的不合（最高法院九十七年度台上字第八九二號判
    決參照）。亦即所謂具體上訴理由：(一)須指出原判決有不
    當或違法之處；(二)須依據卷內既有訴訟資料或提出新事實
    、新証據為具體指摘；(三)所指判決不當、違法情形須實際
    上存在；(四)所指判決不當、違法情形須足以構成撤銷原判
    決之理由。 
二、本案上訴人即被告甲○○上訴意旨略以：被告自案發即深具
    悔意，並自始自白犯行不諱，犯後態度良好，況被告家中尚
    有妻小待扶養，若長期押於監獄，無法賺錢養家，將致家庭
    陷於困境。因此請求從輕量刑，並依法遞減其刑各1/2，然
    原審未各遞減1/2，亦未表明遞減各為多少，量刑尚有不當
    等語。
三、經核：原審以被告坦認共同製造第二級毒品甲基安非他命未
    遂，核與同案共犯潘冠融、吳行易及証人謝萬取供証情節及
    通訊監察譯文相符，並有麻黃粉末、甲基安非他命溶液、
    二甲苯、碘、鹽酸、紅磷、鹼；及濾紙、加熱器、冷卻管、
    酸鹼度計組、燒瓶、漏斗、量杯、筆記等製造材料及工具扣
    案足資佐証，認被告涉犯共同製造第二級毒品犯行，並以製
    造未遂及於偵、審中自白犯行，予以減刑後，量處有期徒刑
    六年之認事用法均無違誤，量刑亦稱妥適。被告於原審即已
    求處對未遂及自白二次各減刑二分之一，均應減至最低刑，
    原審於判決第十二頁理由壹、三、(七)即已引用最高法院99年
    度台上字第4246號、第98年度台上字第7884號、第547 號判
    決意旨，敘明「刑法第六十六條所謂減輕其刑至二分之一，
    乃指減輕之最大幅度，在二分之一限度之內，究應減幾分之
    幾，裁判時本有自由裁量之權，並非必須減至二分之一始為
    合法。」且審酌「被告前無前科紀錄，原係警務人員，擔任
    警務工作已逾20年，竟因貪圖私利，無視毒品係戕害人民身
    心健康且極易危害社會治安之物，與共犯分工合作共同製造
    第二級毒品以朋分獲利，且欲製成之毒品數重非低，倘非及
    時遭查緝阻止，將嚴重危害國人身心健康及社會治安，惡性
    難認輕微；又被告本係負責打擊犯罪之警務人員，深知毒品
    犯罪之惡害性，竟知法犯法，於本案投入高額資金欲獲取暴
    利，惟查獲後始終坦承犯行，犯後態度良好，尚具悔意，暨
    其家庭狀況等一切情狀。」量處如如主文所示之刑。亦詳為
    審酌量刑依據。則被告具狀猶同以原審求處事項指摘上訴，
    既非依據卷內既有訴訟資料或提出新事實、新証據為具體指
    摘；且所指量刑不當情形，實際上亦不存在，揆諸前揭規定
    說明，上訴人本件上訴，難認有具體上訴理由。乃本件上訴
    不合法律上程式，爰不經言詞辯論程序，逕予駁回。
四、據上論斷，應依刑事訴訟法第三百六十七條前段、第三百七
    十二條，判決如主文。

中    華    民    國   九十九   年   十   月   廿六   日
                  刑事第四庭審判長法  官  陳筱珮  
                                  法  官  孫惠琳
                                  法  官  陳玉雲
以上正本證明與原本無異。
如不服本判決，應於收受送達後十日內向本院提出上訴書狀，其
未敘述上訴之理由者並得於提起上訴後十日內向本院補提理由書
（均須按他造當事人之人數附繕本）。「切勿逕送上級法院」。
                                  書記官  吳玉華
中    華    民    國    99    年    10    月    29    日
附錄：本案論罪科刑法條
毒品危害防制條例第4條第2項、第6項 
製造、運輸、販賣第二級毒品者，處無期徒刑或七年以上有期徒
刑，得併科新臺幣一千萬元以下罰金。
前五項之未遂犯罰之。

司法院資訊處製作；財團法人民間司法改革基金會備份。
